臺灣屏東地方法院民事裁定
111年度聲再字第21號
再審聲請人  張文宗  
再審相對人  屏東縣潮州地政事務所
法定代理人  蘇文俊  
上列當事人間請求國家賠償事件，再審聲請人對於民國111年8月
29日本院111年度聲再字第14號確定裁定，聲請再審，本院裁定
如下：
    主  文
再審之聲請駁回。
再審程序費用新臺幣壹仟元由再審聲請人負擔。
    理  由
一、按裁定已經確定，而有第496條第1項或第497條之情形者，
    得準用關於再審之訴之規定，聲請再審，民事訴訟法第507
    條定有明文。又按再審之訴，應於30日之不變期間內提起。
    前項期間，自判決確定時起算，判決於送達前確定者，自送
    達時起算；其再審之理由發生或知悉在後者，均自知悉時起
    算。但自判決確定已逾5年者，不得提起，民事訴訟法第500
    條第1項、第2項定有明文。經查，再審聲請人對本院111年
    度聲再字第14號民事裁定（下稱原確定裁定）聲請再審，該
    裁定係於民國111年8月29日所作成，本件再審聲請人則於同
    年9月6日即就原確定裁定聲請再審，顯未逾30日之不變期間
    ，合先敘明。
二、再審聲請意旨略以：原確定裁定雖認本院108年度潮國小字
    第1號判決、109年度國小上字第1號判決、109年度國再微字
    第3號、第4號判決、110年度國再微字第2號判決、110年度
    國再微字第3號裁定、111年度聲再字第1號裁定已有對中央
    法規標準法第16條、土地法第75條第1項前段、土地登記規
    則第57條第1項第3款、第3項等相關法規進行審查，惟並未
    表明該等裁判有為審查之依據，原確定裁定不應適用民事訴
    訟法第498條之1規定，裁定駁回再審聲請人之再審聲請，適
    用法規顯有錯誤，爰依法對原確定裁定聲請再審等語。
三、按判決適用法規顯有錯誤者，得以再審之訴對於確定終局判
    決聲明不服，民事訴訟法第496條第1項第1款定有明文。所
    謂適用法規顯有錯誤，係指確定判決所適用之法規，顯然不
    合於法律規定，或與司法院現尚有效及大法官之解釋顯然違
    反，或消極的不適用法規，顯然影響判決者而言，不包括認
    定事實錯誤及理由不備之情形在內（最高法院108年度台上
    字第1216號判決意旨參照）。
四、經查：
  ㈠再審聲請人與再審相對人間請求國家賠償事件，經本院潮州
    簡易庭以108年度潮國小字第1號判決駁回再審聲請人之訴，
    再審聲請人提起上訴，經本院以109年度國小上字第1號判決
    認其上訴為無理由，駁回其上訴確定。再審聲請人復對上開
    確定判決提起再審之訴，經本院以109年度國再微字第3號判
    決駁回其再審之訴確定。再審聲請人又對上開確定判決及本
    院後續駁回其再審之訴之確定判決提起再審之訴，並對駁回
    其再審聲請之確定裁定聲請再審，依序經本院以109年度國
    再微字第4號、110年度國再微字第2號判決及110年度國再微
    字第3號、111年度聲再字第1號、原確定裁定駁回其再審之
    訴或再審之聲請等情，經本院調取上開事件卷宗查明無訛。
  ㈡本件再審聲請人主張原確定裁定有適用法規顯有錯誤之情形
    ，無非係指原確定裁定不應適用民事訴訟法第498條之1規定
    而適用，惟經本院核閱上開事件卷宗，再審聲請人對本院11
    1年度聲再字第1號裁定聲請再審所執之理由，確與其前揭上
    訴及提起再審之訴、聲請再審之理由為同一事由，故原確定
    裁定據此駁回其聲請，並無適用法規顯有錯誤之情形。再審
    聲請人徒以所謂之「同一事由」係指經法院審查斟酌者，而
    認原確定裁定並未具體指明前揭裁判何以有為審查之依據，
    屬適用法規顯有錯誤，容有誤會。從而，本件並無再審聲請
    意旨所指之民事訴訟法第496條第1項第1款適用法規顯有錯
    誤之情形，再審聲請人主張難謂有理由，應予駁回。
五、據上論結，本件再審之聲請為無理由，依民事訴訟法第507
    條、第502條第2項、第436條之19第1項、第95條、第78條，
    裁定如主文。
中　　華　　民　　國　　111 　年　　10　　月　　12　　日
                  民事第三庭  審判長法  官  潘快
                                    法  官  薛侑倫
                                    法　官  郭欣怡
正本係照原本作成。
本裁定不得抗告。
中　　華　　民　　國　　111 　年　　10　　月　　12　　日
                                    書記官　林佳慧